【裁判字號】    98,聲,651
【裁判日期】    980928
【裁判案由】    變換提存物
【裁判全文】
臺灣新竹地方法院民事裁定               98年度聲字第651號
聲  請  人  大潤發流通事業股份有限公司
法定代理人  甲○○
相  對  人  慶豐商業銀行股份有限公司
法定代理人
即  接管人  中央存款保險股份有限公司接管小組召集人潘隆政
上列當事人間97年度存字第874號提存事件，聲請人聲請變換提
存物，本院裁定如下：
    主  文
本院九十七年度存字八七四號擔保提存事件，聲請人所提存之台
灣土地銀行敦化分行可轉讓定期存單，面額新臺幣壹億元一紙（
存單號碼：TLB802729號）之擔保金，准以面額新臺幣捌仟柒佰
陸拾萬元之台灣土地銀行敦化分行可轉讓定期存單代之。
    理  由
一、按供擔保之提存物或保證書，除得由當事人約定變換外，法
    院得依供擔保人之聲請，以裁定許其變換，民事訴訟法第10
    5 條第1 項定有明文。又按民事訴訟法第102 條第1 項、第
    2 項及第103 條至第105 條之規定，於其他依法令供訴訟上
    之擔保者準用之，同法第106 條前段亦有明定。
二、本件聲請意旨略以：本院民國93年度執字第5915號相對人與
    第三人台灣工礦股份有限公司清償借款強制執行事件，聲請
    人前遵臺灣高等法院（下稱高院）96年度抗字第102 號裁定
    ，為假處分停止強制執行之實施，曾提供台灣土地銀行敦化
    分行可轉讓定期存單面額新臺幣（下同）1億元3張、5 千萬
    元1張、1千萬元3張、1百萬元2張，共計3億8200萬元為擔保
    ，並以本院96年度存字第405 號提存事件提存在案；嗣因該
    定期存單即將屆期，乃依高院97年度聲字第146 號裁定聲請
    變更提存物，即本院97年度取字第959 號取回提存物事件、
    97年度存字第874 號擔保提存事件；聲請人又另依高院98年
    度聲字第142 號裁定（除為相對人提存之8760萬元外，准予
    返還），聲請取回2 億8200萬元之定期存單，經本院98年度
    取字第965號取回提存物事件准予取回，尚有1億元可轉讓定
    期存單1張（存單號碼：TLB802729號）在擔保提存中。茲因
    前揭可轉讓定期存單已於97年12月26日到期，為此聲請以面
    額8760萬元之台灣土地銀行敦化分行可轉讓定期存單代之等
    語，並提出高院96年度抗字第102號及98年度聲字第142號民
    事裁定影本為證。
三、經查，聲請人主張之前揭事實，業經本院依職權調取96年度
    存字第405號、97年度存字第874號、97年度取字第959 號、
    98年度取字第965 號卷宗核閱無誤，並有前揭高院各裁定影
    本附卷可佐。本院斟酌高院98年度聲字第142 號裁定，就聲
    請人於本院97年度存字第874 號提存事件所提存之擔保金，
    除為相對人提存之8760萬元外，准予返還，今聲請人聲請以
    面額8760萬元之台灣銀行土地銀行敦化分行可轉讓定期存單
    ，替代先前已提存之面額1 億元可轉讓定期存單（存單號碼
    ：TLB802729號），對於受擔保利益人即相對人並無損害，
    核與上開規定相符，應予准許。
四、依民事訴訟法第105條第1項、第106條，裁定如主文。
中    華    民    國    98    年    9     月    28    日
                  民事第二庭    法      官  梁智賢
以上正本係照原本作成。
如對本裁定抗告須於裁定送達後10日內向本院提出抗告狀。
中    華    民    國    98    年    9     月    28    日
                                書  記  官  黃詩傑


司法院資訊處製作；財團法人民間司法改革基金會備份。
